【裁判字號】    89,易,469
【裁判日期】    891207
【裁判案由】    贓物
【裁判全文】
臺灣宜蘭地方法院刑事判決                          八十九年度易字第四六九號
    公  訴  人  臺灣宜蘭地方法院檢察署檢察官
    被      告  戊○○
右列被告因贓物案件，經檢察官提起公訴（八十九年度偵緝字第一六二號），本院判
決如左：
    主  文
戊○○連續收受贓物，累犯，處有期徒刑伍月。如易科罰金，以參佰元折算壹日。
    事  實
一、戊○○前於民國八十五年間因違反麻醉藥品管理條例案件，經本院判處有期徒刑
    七月確定，甫於八十六年六月十五日執行完畢，猶不知悔改，因辛○○之妻弟甲○○積欠伊修車費用，明知辛○○於八十八年十月間某日至同年十二月間某日，
    所先後交付之集郵冊、古畫、茶壺二支、古董、金錶二隻、金戒子三只、洋酒、
    音響、工具箱一組、古董書櫃二個、古董枕頭二個、電視機一台、血壓器一組、
    紀念幣一組、假陽具一組、鐵剪一把等物均為辛○○所竊得之贓物，竟連續收受
    上述物品，準備變賣後以賣得之價錢抵償甲○○所欠上開債務。嗣於八十八年十
    二月二十二日，辛○○因前開竊盜案件為警查獲後，始經辛○○供出上情。
二、案經宜蘭縣警察局三星分局報由臺灣宜蘭地方法院檢察署檢察官偵查起訴。
    理  由
一、訊據被告戊○○矢口否認涉有收受贓物之罪名，辯稱：我不記得確切時間，有一
    次在路上碰到辛○○與甲○○他們開車，甲○○先前有欠我修車錢，辛○○他跟
    我說車上東西是他祖父的，他說可以拿去賣來抵債，我就拿其中二幅畫去賣，有
    問藝品店看有無要買，但都沒有人要買，我因找不到辛○○，就託甲○○把二幅
    畫還給他，我記得車上還有一些茶壺及金幣等，我不知道那些是贓物，我沒有幫
    他銷贓云云。經查：如事實欄所載之物品，係辛○○所竊得之物，業據證人辛○○坦承不諱，核與被害人己○○、丁○○、乙○○、庚○○、丙○○等人指訴失
    竊物品大致相符，該等物品係交由被告收受銷贓，亦經證人辛○○於警訊及初次
    偵訊時證述甚詳。
二、至被告辯稱只拿二幅畫要變賣不成後，已交由甲○○託其還給辛○○，不知道是
    贓物，沒有替辛○○銷贓云云，惟查：被告於警訊時陳述：約十月中許，我在路
    上遇到辛○○與甲○○，當時他們駕車，他說車上有一些財物要給我以抵我車之
    修理費用，當時我確實看到幾幅畫及茶壺、紀念幣等，我怕會被他騙所以沒有答
    應，亦無收取云云；於偵訊時則供稱：我只看過二幅畫，我沒有經手，甲○○拿
    給我看，林某拿去鑑定發現是假的云云，前後供述互異，且與本院審理時陳稱係
    辛○○交二幅畫給伊，伊拿去變賣不成云云情節不符，又經本院隔離訊問被告與
    證人甲○○，被告供稱：我與辛○○不熟，遇到辛○○與甲○○那天，我先跟甲○○講話，我問說車後東西是誰的，辛○○說是他家的，我主動說如果東西賣了
    ，甲○○就可以向他借錢來還我，當時我是站在車子旁邊主要是和甲○○講話，
    辛○○聽到就直接回答，後來我拿二幅畫去賣，賣不出去，我託甲○○還給他，
    我跟甲○○說這畫賣不出去，並且藝品店老闆說這畫可能是假的云云，核與證人
    甲○○證述：那一天我們遇見戊○○，辛○○拿二、三幅畫給戊○○，我不知道
    辛○○為何拿畫給他，我在車上等，他們二人在外面講話我不知道，辛○○是否
    要幫我還錢之事我不知道，後來戊○○託我把畫還給辛○○時也沒有說任何事，
    只說沒遇到辛○○而已云云，顯有重大歧異，參酌證人即辛○○之弟楊志偉證稱
    ：我不知道被告有無幫我哥銷贓，但他在案發前常在一起，他沒有到我家，我在
    外面常看過他跟我哥在一起等語，亦可證明被告辯稱與辛○○不熟，沒有其他接
    觸云云不足為採。另證人辛○○雖於嗣後偵訊時改稱：被告不知道是贓物，我沒
    有跟他講是我偷的，我在警訊時沒說他知道是贓物云云，然經檢察官隔離訊問被
    告與證人辛○○，被告供述辛○○只拿一次二幅畫給伊云云，與證人辛○○證述
    拿給被告大約三、四幅畫，分二、三次交云云不相符合，顯見證人辛○○嗣後之
    證言要屬迴護被告之詞，且與先前證述不符，難以採信。是被告所辯，顯屬事後
    卸責之詞，不足採信。本件事證明確，被告犯行已堪認定。
三、核被告所為，係犯刑法第三百四十九條第一項之收受贓物罪。公訴意旨認被告係
    犯同條第二項之罪名，惟查檢察官並未說明被告行為構成該條第二項何種行為，
    而被告係本於自己之利益予以收受贓物，既非替證人辛○○搬運亦非寄藏，且未
    向證人辛○○故買或介紹他人向證人辛○○購買之牙保，核與同條第二項構成要
    件不符，公訴意旨認被告應依同條第二項處斷，尚屬未洽，惟起訴事實相同，爰
    依法變更起訴法條。被告先後多次收受贓物之犯行，均時間緊接、手法相同、觸
    犯構成要件相同之罪名，顯係基於概括犯意為之，應依連續犯規定論以一罪並加
    重其刑。查被告前於八十五年間因違反麻醉藥品管理條例案件，經本院判處有期
    徒刑確定，甫於八十六年六月十五日執行完畢，此有台灣高等法院檢察署刑案紀
    錄簡覆表在卷可憑，其於五年內再犯本件有期徒刑以上之罪，為累犯，應依刑法
    第四十七條規定，遞加重其刑。爰審酌被告之品行、收受贓物之價值、矢口否認
    犯行及犯罪後態度等一切情狀，量處如主文所示之刑，並諭知易科罰金之折算標
    準。
據上論斷，應依刑事訴訟法第二百九十九條第一項前段、第三百條，刑法第五十六條
、第三百四十九條第一項、第四十七條、第四十一條，罰金罰鍰提高標準條例第一條
前段、第二條，判決如主文。
本案經檢察官林吉泉到庭執行職務。
中      華      民      國    八十九    年      十二      月      七    日
                                  臺灣宜蘭地方法院刑事第二庭
                                          法  官
右正本證明與原本無異。
如不服本判決，應於判決送達後十日內，向本院提出上訴狀。
                                          書記官
中    華    民    國      八十        年              月              日
附錄法條
第三百四十九條第一項


司法院資訊處製作；財團法人民間司法改革基金會備份。
